【裁判字號】    89,易,1887
【裁判日期】    890928
【裁判案由】    違反動產擔保交易法
【裁判全文】
臺灣高雄地方法院刑事判決                        八十九年度易字第一八八七號
    公  訴  人  臺灣高雄地方法院檢察署檢察官
    被      告  甲○
右列被告因違反動產擔保交易法案件，經檢察官偵查起訴（八十八年偵續字第三二○
號），本院判決如左：
    主  文
甲○動產擔保交易之債務人，意圖不法之利益，將標的物遷移，致生損害於債權人，
累犯，處拘役肆拾日，如易科罰金，以佰元折算壹日。
    事  實
一、甲○曾於民國八十一年間因侵占案件，經臺灣高雄地方法院判處有期徒刑一月十
    五日確定，甫於八十三年十二月二十三日執行完畢，仍不知悔改，竟於八十五年
    七月十五日，以動產擔保交易附條件買賣之方式，向功學社貿易股份有限公司（
    以下簡稱功學社公司）所屬高雄市○○路門市部購買山葉牌鋼琴一架，為動產擔
    保交易之債務人。約定總價金新台幣（下同）十一萬元，分十八期給付，每月一
    期，頭期款付六千三百元，以後每期付款六千一百元，標的物存放地點為高雄市
    前鎮區○○○路四十六號三樓。在價金未付清之前，標的物所有權仍屬於出賣人
    所有，買受人僅得依約占有使用，不得任意遷移或為其他處分。詎甲○在取得標
    的物之後，僅付款一期，嗣後即拒不付款，且意圖為自己不法之利益，於八十五
    年八月間起，將該標的物遷移逃匿不知去向，致出賣人追索無著受有損害。
二、案經功學社公司（起訴書誤載為歌林公司）訴由台灣高雄地方法院檢察署檢察官
    偵查起訴。
    理  由
一、訊據被告甲○固坦承有將系爭標的物即山葉牌鋼琴一架遷移約定之存放地點即高
    雄市○○○路四六號三樓之事實，惟否認有何違反動產擔保交易法之犯行，並辯
    稱：伊買鋼琴是要送伊妹妹，當時有跟告訴人公司之業務員講，後來伊妹妹搬出
    國，鋼琴亦搬走；且伊有將錢交予保證人，託其向告訴人公司繳款，保證人並未
    去繳款云云。經查，被告上開辯詞，均無法舉證供本院調查，所辯顯係飾卸之詞
    ，自難為其有利之認定。而被告確實違反約定，將系爭標的物即山葉牌鋼琴一架
    遷移約定之存放地點等情，業經被告供承不諱，核與告訴人之代理人乙○○指訴
    情節相符，復有附條件買賣分期付款契約書一紙附卷可佐。本件事證明確，被告
    犯行，足堪認定。
二、核被告意圖為自己不法之利益，將該標的物遷移，致債權人功學社公司追償不易
    ，而生損害於債權人，所為係犯動產擔保交易法第三十八條之罪。又被告曾於八
    十一年間因侵占案件，經臺灣高雄地方法院判處有期徒刑一月十五日確定，於八
    十三年十二月二十三日執行完畢，有臺灣高雄地方法院檢察署刑案資料查註紀錄
    及本院全國前案紀錄表附卷可稽，其前受有期徒刑執行完畢，於五年內再犯本件
    最重本刑為有期徒刑以上之罪，為累犯，應依刑法第四十七條規定加重其刑。審
    酌被告犯罪動機、目的、手段、所生之危害暨犯罪後之態度等一切情狀，爰量處
    如主文所示之刑，並諭知易科罰金之折算標準，以示懲儆。
三、據上論斷，應依刑事訴訟法第二百九十九條第一項前段，動產擔保交易法第三十
    八條，刑法第十一條、第四十七條、第四十一條，罰金罰鍰提高標準條例第一條
    前段、第二條，判決如主文。
中      華      民      國      八十九      年    九    月    二十八    日
                                  臺灣高雄地方法院刑事第二庭
                                      法  官    劉建利
右正本證明與原本無異。
如不服本判決，應於判決送達後十日內，向本院提出上訴狀。
                                      書記官    洪生輝
中      華      民      國      八十九      年    九    月    三十      日
附錄論罪科刑法條：動產擔保交易法第三十八條。
動產擔保交易之債務人，意圖不法之利益，將標的物遷移、出賣、出質、移轉、抵押
或為其他處分，致生損害債權人者，處三年以下有期徒刑、拘役或科或併科六千元以
下之罰金。


司法院資訊處製作；財團法人民間司法改革基金會備份。
